# 人力驻场服务收成本确认问题

提问人：wx_634387e92ba2 时间：2023-02-06 22:07:21
陈老师及各位老师，
你们好！目前存在如下问题：
A公司为客户提供软件产品附带的 2 人 1 年的人力驻场服务（构成单项履约义务）
收入端：目前没有外部证据等依据说明A公司的履约进度，对人力驻场服务也没有验收条款，因此客户前期按照时间维度， 12 个月平摊确认收入
成本端：但是实际发生了人力投入不是平均的，比如这个月 1 人下个月 2 人，这样子会造成一个结果就是收入成本确认不匹配。
问题：如何合理确定收入履约进度，目前按照时间维度分摊是否不对啊？

回答人：chenyiwei
建议考虑：此类驻场服务有无可量化的服务内容指标？对服务期内各月发生的成本能否合理预计？
如果无可量化的服务内容指标，也不能合理预估每月服务成本，则收入在服务期限内按直线法均衡确认，成本在实际发生时计入营业成本（有明确证据表明以后服务期间也可以从已发生的合同履约成本中获益的情况除外）。